【裁判字號】    95,台上,5192
【裁判日期】    950921
【裁判案由】    違反毒品危害防制條例
【裁判全文】
最高法院刑事判決            九十五年度台上字第五一九二號
上  訴  人  甲○○
                    3（另案在台灣高雄監獄執行）
選任辯護人  趙建華律師
上列上訴人因違反毒品危害防制條例案件，不服台灣高等法院高
雄分院中華民國九十五年七月十八日第二審判決（九十五年度上
訴字第四五九號，起訴案號：台灣高雄地方法院檢察署九十四年
度偵字第七六四九號），提起上訴，本院判決如下：
    主  文
上訴駁回。
    理  由
按刑事訴訟法第三百七十七條規定，上訴於第三審法院，非以判
決違背法令為理由，不得為之。是提起第三審上訴，應以原判決
違背法令為理由，係屬法定要件。如果上訴理由書狀並未依據卷
內訴訟資料，具體指摘原判決不適用何種法則或如何適用不當，
或所指摘原判決違法情事，顯與法律規定得為第三審上訴理由之
違法情形，不相適合時，均應認其上訴為違背法律上之程式，予
以駁回。本件上訴人甲○○上訴意旨略稱：(一)、原判決認定上訴
人先於不詳時間，販入第一級毒品海洛因與第二級毒品安非他命
，置於高雄市苓雅區○○○路四七八號四樓之二房間內「伺機販
賣」，復於民國九十四年四月一日，販入同上毒品，攜至同上路
與大順三路口「欲行交易」，為警查獲，然則上揭處所分別為上
訴人住家及樓下門口，當時既無他人在場，如何「伺機販賣」或
「欲行交易」？上訴人原先究竟如何「意圖營利而販入毒品」？
原判決均未說明其認定所憑之證據，自有判決不備理由之違失。
(二)、原判決採用行政院衛生署管制藥品管理局九十三年十月一日
管檢字第０九三０００九三五三號函，認定上訴人所辯之每日自
己施用毒品之量，遠超出正常人，而不可採信。但同局九十五年
五月十五日管檢字第０九五０００四八九五號函則謂施用劑量，
實因個案而異，原判決捨用後函意見，未敘明其理由，亦有判決
不備理由之違誤。(三)、原判決僅以推測理想之詞，認定上訴人販
賣毒品犯罪，已有違背證據裁判主義之違法，且未據調查，即認
上訴人「無資力坐享毒品，侵害自身」，故非一般之供己施用，
復有應於審判期日調查之證據而未予調查之違法，並同有判決理
由未備之違失云云。惟查：證據之取捨及事實之認定，係屬事實
審法院自由判斷之職權，此項自由判斷職權之行使，倘不違背經
驗法則、論理法則，即無違法可言。又法院認定事實，並不以直
接證據為限，其綜合各種間接證據，本於推理作用而為判斷，要
非法所不許。再刑事訴訟法第三百七十九條第十款所謂應調查之
證據，係指與待證事實有重要關係，客觀上認為應行調查，始足
為認定事實、適用法律之基礎者而言。如事實已臻明確，或調查
途徑已窮，自毋庸為無益之調查，不能任憑己意，指摘其為違法
，而資為上訴第三審之適法理由。本件原判決係依憑上訴人遭查
獲之毒品海洛因計有十九包，毛重共四十九點六六公克，安非他
命計四包，毛重共一千零五點二公克，有法務部調查局鑑定通知
書、高雄醫學大學附設中和紀念醫院檢驗報告及內政部警政署刑
事警察局鑑定書可徵，衡諸其數量大、純度高，實與一般毒品盤
販者，通常將毒品摻加白色糖粉，以增重出售牟利之情形相符，
上訴人並自承無固定收入，其長輩所留遺產亦將用罄，再參以上
揭管制藥品管理局前函所示有關正常人施用毒品之用劑量等情況
，乃認定上訴人有原判決事實欄所載之犯行，因而維持第一審依
行為時及裁判時法，論處上訴人連續販賣第一級毒品罪刑（依刑
法第五十九條減輕其刑，處有期徒刑十五年），及連續販賣第二
級毒品罪刑（處有期徒刑九年）之判決，駁回上訴人之第二審上
訴。對於上訴人僅承認持有上揭毒品遭警查獲，而矢口否認販賣
毒品，所為因其毒癮大，故一次購入較多毒品，價格既廉，以備
不時之需，純供己用云云之辯解，如何係卸責之詞，不足採信，
亦依卷內訴訟資料詳加指駁說明。復敘明上揭管制藥品管理局後
函所謂二種毒品混合施用等問題，據法務部調查局法醫研究所九
十五年六月二日法醫毒字第０九五０００二四九二號函覆稱：「
無相關資料可供參考」，其調查途徑已窮，依其他調查所得之各
種間接證據，予以綜合判斷，事實已臻明確。所為事實認定及得
心證理由，俱有卷內各證據資料可稽，自形式上觀察，並無違背
經驗法則或論理法則。上訴意旨，置原判決已經明白論斷之事項
於不顧，就原審採證認事職權之適法行使，任意指摘其違反證據
法則、證據調查職責未盡及判決未備理由，尚難認為適法之第三
審上訴理由。依上說明，應認其上訴為違背法律上之程式，予以
駁回。
據上論結，應依刑事訴訟法第三百九十五條前段，判決如主文。
中    華    民    國  九十五  年    九    月  二十一  日
                      最高法院刑事第八庭
                          審判長法官  張  淳  淙
                                法官  張  春  福
                                法官  呂  丹  玉
                                法官  洪  昌  宏
                                法官  蔡  彩  貞
      本件正本證明與原本無異
                                      書  記  官
中    華    民    國  九十五  年    九    月  二十五  日
                                                      Ｊ


司法院資訊處製作；財團法人民間司法改革基金會備份。
